臺灣高雄地方法院刑事判決　　　　　　　100年度訴字第862號
公　訴　人　臺灣高雄地方法院檢察署檢察官
被　　　告　洪淑如
上列被告因商業會計法等案件，經檢察官提起公訴（99年度偵緝
字第1277、1336號），本院合議庭裁定改行簡式審判程序，判決
如下：
    主  文
洪淑如共同商業負責人，以明知為不實之事項，而填製會計憑證
，累犯，處有期徒刑伍月，如易科罰金，以新臺幣壹仟元折算壹
日。
    事  實
一、洪淑如前因竊盜、贓物等案件，經本院分別判處有期徒刑6
    月、3月，並定其應執行之刑為有期徒刑8月確定，於民國93
    年9月9日入監服刑，於95年5月1日縮刑期滿執行完畢（構成
    累犯，惟93年10月至94年10月間係因施用毒品案件，經依序
    送觀察、勒戒及強制戒治，上開觀察、勒戒及強制戒治於94
    年10月21日執行完畢後，復續執行首開徒刑，嗣95年5月1日
    至95年6 月19日則係執行另案本院93年度簡字第5141號判決
    處拘役50日；又於96年間復因施用毒品案件，於96年9 月30
    日遭緝獲歸案，並入高雄看守所羈押，嗣由本院於96年10月
    12 日以96年度訴字第2513號判處有期徒刑4月、8月、8月，
    合併定應執行刑1年4月，並於96年10月29日起發監執行）。
    詎仍不知悔改，明知擔任空頭公司之名義負責人，可能使他
    人利用空頭公司收受或開立無實際交易內容之不實統一發票
    ，以幫助他人逃漏稅捐，竟仍於96年7月3日前某日（即因上
    開案件遭緝獲而羈押並發監執行前），為貪圖不詳之代價，
    應綽號「阿原」之真實姓名年籍不詳成年男子之邀約，而與
    「阿原」及翁柏楠基於填製不實會計憑證及幫助逃漏稅捐之
    反覆、延續之犯意聯絡，先由翁柏楠向不知情之巨嵐公司原
    負責人陳淑娟（業經本院於100年12月7 月以100年度訴字第
    862 號諭知無罪判決）購買巨嵐公司，翁柏楠並與陳淑娟約
    定於96年7月3日，在不詳之會計師事務所辦理出售巨嵐公司
    事宜，陳淑娟並應翁柏楠之要求，於同日交付巨嵐公司之營
    利登記證、印章、96年5至6月間之公司統一發票及統一發票
    章等物品，且由洪淑如於「股東同意書」上簽名，洪淑如即
    自96年7月3日起開始擔任巨嵐公司之負責人。嗣洪淑如、「
    阿原」及翁柏楠均明知巨嵐公司於96年5 至10月間，並未實
    際與附表（一）編號1至3所示之營業人交易，竟由「阿原」
    及翁柏楠以該等營業人所開立之不實進項憑證共50張，金額
    共計新臺幣（下同）8865萬2826元充當進項憑證，向財政部
    高雄市國稅局申報扣抵銷項稅額共計443 萬2619元，以此方
    式藉以掩飾巨嵐公司實際上並無營業，而有異常開立統一發
    票之情形；且亦明知未實際與附表（二）附表編號 2、3、4
    、6、8 至13之營業人交易，竟虛偽開立不實統一發票共102
    張，供該等營業人充作進項憑證，金額共計4841萬7169元，
    以此不正方法幫助附表（二）編號2、3、4、6、8 至13等營
    業人逃漏營業稅共計242萬0764元。
二、案經財政部高雄市國稅局函送臺灣高雄地方法院檢察署檢察
    官偵查起訴。
    理  由
一、程序部分：
    本件被告洪淑如所犯非死刑、無期徒刑、最輕本刑為3 年以
    上有期徒刑之罪，或高等法院管轄第一審之案件，經準備程
    序訊問被告後，被告為認罪之答辯，經告以簡式審判程序之
    旨，並聽取檢察官及被告之意見後，本院合議庭裁定改由受
    命法官獨任依簡式審判程序進行審理，是本件之證據調查，
    依刑事訴訟法第273條之2規定，不受同法第159條第1項、第
    161條之2、第161條之3、第163條之1及第164條至第170條規
    定之限制，合先敘明。
二、實體部分：
(一)訊據被告就上開犯罪事實均坦承不諱，並供稱：伊確實有當
    巨嵐公司的人頭，96年7月3日那份巨嵐公司股東同意書（見
    審訴卷第45頁）係伊所簽，當時是一位綽號「阿原」之男子
    帶伊去簽同意書，當日起伊就開始當人家的人頭等語明確（
    本院卷二第194頁、第203頁反面），核與證人高國華前於10
    0 年11月23日本院就陳淑娟部分審理中證稱：伊認得在場之
    陳淑娟，是伊介紹朋友翁柏楠向陳淑娟購買巨嵐公司，當時
    買一家公司之金額約在3萬至5萬之間，伊是於96年6 月20日
    前後帶翁柏楠與陳淑娟洽談，較契約書所示之日期為早，且
    翁柏楠要求陳淑娟需於會計師事務所辦理時，一併交付巨嵐
    公司之營利登記證、大小章及公司統一發票、統一發票章，
    起訴書附表一（一）編號1至3【即附表（一）編號2 善興公
    司96年5月、7月；編號1鑫揚昇公司96年7月、編號3 晉公
    司96年7月部分】、（二）編號1至10、16【即附表（二）編
    號1益公司96年7月、編號2鈺城公司96年5至7月、編號3縉
    錩公司96年6月、編號6全球工匯公司96年7月、編號7蕾蒂揚
    公司96年7月、編號8百立公司96年7月、編號9進元公司96年
    7 月、編號10宗圍公司96年7月、編號11紡潤公司96年7月、
    編號12銀馬公司96年5月、編號13建中企業社96年7月】所示
    之發票，除紡潤實業伊不清楚外，其餘均是伊當時與翁柏楠
    等朋友對開之發票，其中亦包含巨嵐公司96年5、6月份之發
    票，因為7月15日是最後申報日期，故伊等於6月底買到公司
    後，仍會拿96年5、6月份之發票來開，並與購買前巨嵐公司
    於96年5、6月間以開立之發票，一併於96年7 月份申報等語
    相符（本院卷二第142至143頁），足見被告違反商業會計法
    及幫助逃漏稅捐之犯行，已甚明確。
(二)又按共同正犯乃係在合同意思範圍以內，各自分擔犯罪行為
    之一部，互相利用他人之行為，以達其犯罪之目的，故各共
    同正犯之間，非僅就其自己所實行之行為負責，並應在犯意
    聯絡之範圍內，對於其他共同正犯所實行之行為，亦共同負
    責，故若行為人已就本件犯行具犯意聯絡，其他共同正犯於
    其入監後，仍依雙方原先之謀議內容持續進行，自不違反其
    本意，而仍為共同正犯（最高法院年度台上字第6701號判決
    可資參照）。經查，就本件附表（二）編號1 益公司96年
    10  月、編號3縉錩公司96年10月、編號4菖峰公司96年10月
    、編號5佳瓏公司96年10月逃漏稅捐部分，被告雖於96年9月
    30日因施用毒品案件即遭緝獲歸案，並入高雄看守所羈押，
    嗣由本院於96年10月12日以96年度訴字第2513號判處有期徒
    刑4 月、8月、8月，並合併定應執行刑1年4月，而於96年10
    月29日起發監執行，此有被告之前案紀錄表一份在卷可稽；
    惟因被告於入監服刑前，業已與綽號「阿原」之男子及翁柏
    楠間具有上開共同填製不實會計憑證及幫助逃漏稅捐之反覆
    、延續之犯意聯絡，其後並由「阿原」及翁柏楠實行犯罪，
    是就上開於96年10月間幫助前揭營業人逃漏稅部分，縱令被
    告當時在監服刑，仍應在其犯意聯絡之範圍內，就共同正犯
    「阿原」及翁柏楠所為之全部犯罪行為結果共同負責，而無
    礙於被告此部分犯行罪責之成立，附此敘明。
(三)此外，並有巨嵐公司股東同意書（本院卷一第45頁）；附表
    （一）編號1 營業人鑫揚昇公司部分之營業人進銷項交易對
    象彙加明細表、財政部臺灣省南區國稅局97年9 月11日南區
    國稅審四字第09700 67302A號函暨檢附資料【見國稅局卷頁
    55 至62】；附表（一）編號2營業人善興公司部分之營業人
    進銷項交易對象彙加明細表、進銷發票字軌號碼明細（異常
    ）、逐筆發票明細、領用統一發票商號查詢、營業稅稅籍資
    料查詢作業、營業稅年度資料查詢（進項、銷項來源明細）
    【見國稅局卷頁30至54】；附表（一）編號3 營業人晉公
    司部分之進銷項憑證明細資料表【偵卷第30頁】。附表（二
    ）編號1 營業人益公司部分之營業人進銷項交易對象彙加
    明細表、財政部高雄市國稅局97年10月9 日財高國稅審三字
    第09700 81045D號函暨檢附資料、財政部臺灣省南區國稅局
    新化稽徵所97年11月20日南區國稅新化三字第0970050335號
    函暨檢附資料、同所97年10月21日南區國稅新化三字第0970
    044108號函暨檢附資料、營利事業登記資料查詢、營業稅籍
    資料查詢作業、進銷項憑證明細資料表、財政部臺灣省南區
    國稅局屏東縣分局97年10月16日南區國稅屏縣三字第097003
    6310號、前30名進項、銷項來源明細及虛設行號查核管制建
    檔【見國稅局卷頁62至83】；編號2 營業人鈺城興業公司部
    分之營業人進銷項交易對象彙加明細表、營業稅稅籍資料查
    詢作業、全戶戶籍資料查詢、前30名進項、銷項來源明細【
    見國稅局卷頁85至90】；編號3 營業人縉錩實業公司部分之
    營業人進銷項交易對象彙加明細表、財政部高雄市國稅局97
    年10月9日財高國稅審三字第0970081046號函、同局98年2月
    20日財高國稅審三字第0980010997號函、全戶戶籍資料查詢
    、談話記錄表、同局98年3月16日財高國稅審三字第0980012
    745B號、前30名進項、銷項來源明細【見國稅局卷頁92至12
    0】；編號4菖峰石業股份有限公司部分之營業人進銷項交易
    對象彙加明細表、財政部高雄市國稅局97年10月9 日財高國
    稅審三字第0970081070A 號函、營業稅稅籍資料查詢、前30
    名進項、銷項來源明細【見國稅局卷頁121至130 】；編號5
    佳瓏有限公司部分之營業人進銷項交易對象彙加明細表、財
    政部高雄市國稅局98年7月16日財高國稅審三字第098004479
    9 號函、財政部高雄市國稅局刑事案件告發書【見國稅局卷
    頁131至140及偵卷第36頁】；編號6 營業人全球工匯部分之
    營業人進銷項交易對象彙加明細表、營業稅稅籍資料查詢、
    前30名進項、銷項來源明細【見國稅局卷頁131至153】；編
    號7 營業人蕾蒂揚公司部分之營業人進銷項交易對象彙加明
    細表、營業稅稅籍資料查詢、前30名進項、銷項來源明細【
    見國稅局卷頁154至161】；編號8 百立生物科技公司部分之
    營業人進銷項交易對象彙加明細表、財政部臺灣省南區國稅
    局嘉義市分局97年12月2 日南區國稅嘉市三字第0970015658
    號函暨檢附資料、財政部97年12月19日台財稅字第09700602
    310號函暨檢附資料、京城商業銀行嘉義分行98年1月7日（9
    8 ）京城嘉分字第10號函暨檢附資料、中國信託商業銀行股
    份有限公司97年12月18日中信銀集作字第97513696號函暨檢
    附資料、元大銀行嘉義分行97年12月31日（97）元嘉義字第
    227號函暨檢附資料、巨嵐公司股東明細【見國稅局卷頁174
    至244】；編號9營業人進元公司部分之營業人進銷項交易對
    象彙加明細表、財政部高雄市國稅局送達證書、全戶戶籍地
    址、進元科技股份有限公司代理人謝坤達之說明書、營業稅
    稅籍資料查詢、前30名進項、銷項來源明細、虛設行號查核
    管制建檔【見國稅局卷頁245至253】；編號10營業人宗圍公
    司部分之營業人進銷項交易對象彙加明細表、財政部臺灣省
    南區國稅局新化稽徵所97年11月26日南區國稅新化三字第09
    70050953號函暨檢附資料、營業稅稅籍資料查詢、合作金庫
    商業銀行臺南分行98年1月12日合金東臺南存字第097000570
    5 號函暨檢附資料、渣打國際商業銀行股份有限公司崇德分
    行98年1 月22日渣打商銀崇德字第09800013號函暨檢附資料
    【見國稅局卷頁254至281】；編號11紡潤實業有限公司部分
    之進銷項憑證明細資料表【偵3 卷第62頁】；編號12銀馬科
    技公司部分之營業人進銷項交易對象彙加明細表、財政部高
    雄市國稅局送達證書、全戶戶籍地址、營業稅稅籍資料查詢
    、前30名進項、銷項來源明細、虛設行號查核管制建檔【見
    國稅局卷頁162至173】，編號13建中企業社部分之進銷項憑
    證明細資料表【偵3 卷第58頁】，及財政部高雄市國稅局進
    銷項憑證明細資料表（偵三卷第27至52頁、第58至67頁）等
    件在卷可稽，足認被告上開自白與事實相符。本案事證明確
    ，被告犯行洵堪認定。
三、論罪科刑：
(一)核被告洪淑如上開所為，分別係犯商業會計法第71條第1 款
    之商業負責人填製不實罪、稅捐稽徵法第43條第1 項之幫助
    逃漏稅捐罪。其所犯上開二罪，與綽號「阿原」成年男子及
    翁柏楠間，有犯意聯絡及行為分擔，為共同正犯。
(二)次按刑事法若干犯罪之行為態樣，本質上原具有反覆、延續
    實行之特徵，立法時既予特別歸類，定為犯罪構成要件之行
    為要素，則行為人基於反覆、延續之犯意，在密切接近之一
    定時、地持續實行之複次行為，倘依社會通念，於客觀上認
    為符合一個反覆、延續性之行為觀念者，於刑法評價上，即
    應僅成立一罪，俾免有重複評價、刑度超過罪責與不法內涵
    之疑慮。學理上所稱集合犯之職業性、營業性或收集性等具
    有重複特質之犯罪均屬之。例如，經營、從事業務、收集、
    販賣、製造、散布等行為（最高法院95年度臺上字第1079號
    判決參照）。故集合犯之判斷，客觀上應斟酌法律規範之意
    涵、實現該犯罪之必要手段、該犯罪反覆實行之常態及社會
    通念等；主觀上則視其反覆實行之行為是否出於行為人之單
    一犯意，並秉持刑罰公平原則判斷之。查被告與「阿原」及
    翁柏楠先後多次填製不實會計憑證與幫助逃漏稅捐之犯行，
    係於密集期間內以相同之方式持續進行，未曾間斷，具有反
    覆、延續實行之特徵，在行為概念上，縱有多次填製不實會
    計憑證與幫助逃漏稅捐舉措，仍應評價認係包括一罪之集合
    犯，均僅論以一罪。公訴意旨謂係基於單一犯意接續為之，
    為接續犯云云，容有未洽。被告以一行為犯上開二罪名，為
    想像競合犯，應依刑法第55條規定從刑度較重之商業會計法
    第71條第1款填製不實罪處斷。
(三)又公訴意旨雖未就被告附表（一）編號1鑫揚昇公司96年7月
    、編號2善興公司96年5月及7月、編號3 晉公司96年7月部
    分之填製不實會計憑證犯行；附表（二）編號2 鈺城公司96
    年5至7月、編號3縉錩公司96年6月、編號6 全球工匯公司96
    年7月、編號8百立公司96年7月、編號9 進元公司96年7月、
    編號10宗圍公司96年7月、編號11紡潤公司96年7月、編號12
    銀馬公司96年5月、編號13建中企業社96年7月部分之幫助逃
    漏稅捐犯行部分起訴，惟該部分犯行與已起訴部分，有集合
    犯之裁判上一罪關係，為起訴效力所及，依審判不可分之原
    則，本院自得併予審理。
(四)被告前曾犯如犯罪事實欄所示之罪，甫於95年6 月19日縮刑
    期滿執行完畢（惟後50日係執行另案本院93年度簡字第5141
    號判決所處之拘役），有臺灣高等法院被告前案記錄表一份
    在卷可憑，被告前受有期徒刑執行完畢，於五年以內故意再
    犯本件有期徒刑以上之罪，為累犯，應依刑法第47條第1 項
    規定，加重其刑。
(五)爰審酌被告充當人頭，與他人共同填製不實會計憑證，並幫
    助他人逃漏稅捐達242萬764元，足以紊亂稅捐稽徵機關對於
    稅額查核之正確性及國家稅收，然被告犯後坦承犯行，已見
    悔意，態度良好，兼衡渠等犯罪之動機、目的、手段、所得
    之利益，智識程度等一切情狀，量處如主文所示之刑，並諭
    知易科罰金之折算標準。
據上論斷，應依刑事訴訟法第273條之1第1 項、第284條之1、第
299條第1 項前段，商業會計法第71條第1款，稅捐稽徵法第43條
第1項，刑法第11條前段、第28條、第55條、第41條第1項前段，
判決如主文。
本案經檢察官李茂增到庭執行職務。
中    華    民    國   100    年    12    月    30    日
                  刑事第二庭  法  官  洪韻婷
以上正本證明與原本無異。
如不服本判決應於收受判決後10日內向本院提出上訴書狀，並應
敘述具體理由。其未敘述上訴理由者，應於上訴期間屆滿後20日
內向本院補提理由書(均須按他造當事人之人數附繕本)「切勿逕
送上級法院」。
中    華    民    國   101    年    1     月    2     日
                              書記官  莊永利
附表：
（一）
  ┌──┬──────┬────┬──────┬──────┬──────┬─────┐
  │編號│開立不實發票│發票所屬│發票字軌號碼│銷  售  額  │稅      額  │備註      │
  │    │之營業人名稱│月    份│            │            │            │          │
  │    │（統一編號）│        │            │            │            │          │
  ├──┼──────┼────┼──────┼──────┼──────┼─────┤
  │ 1  │鑫揚昇有限公│96年7月 │UU00000000號│104萬8500元 │5萬2425元   │虛設行號  │
  │    │司(00000000)│        │UU00000000號│151萬5000元 │7萬5750元   │（註.高雄 │
  │    │            │        │UU00000000號│121萬元     │6萬500元    │地方法院98│
  │    │            │        │UU00000000號│150萬元     │7萬5000元   │年度審簡字│
  │    │            │        │UU00000000號│122萬元     │6萬1000元   │第2080號判│
  │    │            │        │UU00000000號│151萬8500元 │7萬5900元   │決、99年度│
  │    │            │        │UU00000000號│122萬6000元 │6萬1300元   │重訴字第49│
  │    │            │        │UU00000000號│152萬2500元 │7萬6125元   │號判決，偵│
  │    │            │        │UU00000000號│151萬2000元 │7萬5600元   │3卷P29）  │
  │    │            │        │UU00000000號│140萬8500元 │7萬425元    │          │
  │    │            │        │UU00000000號│154萬5000元 │7萬7250元   │          │
  │    │            │        │UU00000000號│64萬6000元  │3萬2300元   │          │
  │    │            │        │UU00000000號│121萬8000元 │6萬900元    │          │
  │    │            │        │            │            │            │          │
  │    │            ├────┼──────┼──────┼──────┤          │
  │    │            │96年8月 │UU00000000號│67萬4500元  │3萬3725元   │          │
  │    │            │        │UU00000000號│127萬6000元 │6萬3800元   │          │
  │    │            │        │UU00000000號│141萬元     │7萬500元    │          │
  │    │            │        │            │            │            │          │
  ├──┼──────┼────┼──────┼──────┼──────┼─────┤
  │ 2  │善興國際實業│96年5月 │TU00000000號│80萬5400元  │4萬270元    │虛設行號  │
  │    │公司        │        │TU00000000號│78萬6500元  │3萬9325元   │          │
  │    │(00000000)  │        │TU00000000號│80萬8400元  │4萬420元    │註.高雄地 │
  │    │            │        │TU00000000號│75萬9100元  │3萬7955元   │方法院98年│
  │    │            │        │TU00000000號│76萬2600元  │3萬8130元   │度審簡字第│
  │    │            │        │TU00000000號│68萬1300元  │3萬4065元   │2080號判決│
  │    │            │        │            │            │            │、99年度重│
  │    │            │        │            │            │            │訴字第49號│
  │    │            ├────┼──────┼──────┼──────┤判決，偵3 │
  │    │            │96年7月 │UU00000000號│155萬元     │7萬7500元   │卷P27-28  │
  │    │            │        │UU00000000號│66萬3000元  │3萬3150元   │          │
  │    │            │        │UU00000000號│138萬5000元 │6萬9250元   │          │
  │    │            │        │UU00000000號│156萬5000元 │7萬8250元   │          │
  │    │            │        │UU00000000號│178萬4800元 │8萬9240元   │          │
  │    │            │        │UU00000000號│94萬6350元  │4萬7318元   │          │
  │    │            │        │（起訴書附表│            │            │          │
  │    │            │        │漏列）      │            │            │          │
  │    │            │        │            │            │            │          │
  │    │            │        │UU00000000號│126萬2450元 │6萬3123元   │          │
  │    │            │        │UU00000000號│105萬8500元 │5萬2925元   │          │
  │    │            │        │            │            │            │          │
  │    │            │        ├──────┴──────┴──────┤          │
  │    │            │        │起訴書另記載                            │          │
  │    │            │        │UU00000000號  94萬6350元    4萬7318元   │          │
  │    │            │        │部分有誤，應為附表（一）善興公司96年8 月│          │
  │    │            │        │UU00000000號、100萬4500元、稅額5萬225 元│          │
  │    │            │        │）                                      │          │
  │    │            ├────┼──────┬──────┬──────┤          │
  │    │            │96年8月 │UU00000000號│148萬6500元 │7萬4325元   │          │
  │    │            │        │UU00000000號│184萬元     │9萬2000元   │          │
  │    │            │        │UU00000000號│132萬8200元 │6萬6410元   │          │
  │    │            │        │UU00000000號│100萬4500元 │5萬225元    │          │
  │    │            │        │            │            │            │          │
  │    │            │        │UU00000000號│125萬1000元 │6萬2550元   │          │
  │    │            │        │UU00000000號│126萬6000元 │6萬3300元   │          │
  │    │            │        │UU00000000號│150萬4500元 │7萬5225元   │          │
  │    │            │        │UU00000000號│525萬6110元 │26萬2806元  │          │
  │    │            │        │UU00000000號│353萬9700元 │17萬6985元  │          │
  │    │            │        │UU00000000號│386萬2000元 │19萬3100元  │          │
  │    │            │        │UU00000000號│181萬7000元 │9萬850元    │          │
  │    │            │        │UU00000000號│95萬元      │4萬7500元   │          │
  │    │            │        │UU00000000號│542萬7900元 │27萬1395元  │          │
  │    │            │        │UU00000000號│542萬7900元 │27萬1395元  │          │
  │    │            │        │UU00000000號│369萬5220元 │18萬4761元  │          │
  │    │            │        │UU00000000號│119萬200元  │5萬9510元   │          │
  │    │            │        │UU00000000號│429萬8651元 │21萬4933元  │          │
  │    │            │        │UU00000000號│412萬7840元 │20萬6392元  │          │
  │    │            │        │UU00000000號│408萬6410元 │20萬4321元  │          │
  │    │            │        │            │（起訴書附表│            │          │
  │    │            │        │            │記載408萬   │            │          │
  │    │            │        │            │5410元有誤，│            │          │
  │    │            │        │            │參見偵三卷  │            │          │
  │    │            │        │            │P28、國稅局 │            │          │
  │    │            │        │            │卷P47）     │            │          │
  ├──┼──────┼────┼──────┼──────┼──────┼─────┤
  │3   │晉企業有限│96年7月 │UU00000000號│2萬4295元   │1215元      │偵3卷P30  │
  │    │公司（864529│        │            │            │            │          │
  │    │03）（註.起 │        │            │            │            │          │
  │    │訴書附表為晉│        │            │            │            │          │
  │    │「宣」公司有│        │            │            │            │          │
  │    │誤）        │        │            │            │            │          │
  │    │            │        │            │            │            │          │
  ├──┴──────┴────┼──────┼──────┼──────┼─────┤
  │合計                        │共50張      │8865萬2826元│443萬2619元 │          │
  │                            │            │            │            │          │
  └──────────────┴──────┴──────┴──────┴─────┘
（二）
  ┌──┬───────┬────┬──────┬───────┬──────┬─────┐
  │編號│取得不實發票之│發票開立│發票字軌號碼│銷  售  額    │稅      額  │  備註    │
  │    │營業人名稱（統│期   間 │            │              │            │          │
  │    │一編號）      │        │            │              │            │          │
  ├──┼───────┼────┼──────┼───────┼──────┼─────┤
  │ 1  │益工程有限公│96年7月 │UU00000000號│138萬8000元   │6萬9400元   │虛設行號  │
  │    │司（00000000）│        │UU00000000號│279萬3000元   │13萬9650元  │（偵3卷P32│
  │    │              │        │            │              │            │、國稅卷  │
  │    │              ├────┼──────┼───────┼──────┤P75）     │
  │    │              │96年8月 │UU00000000號│254萬1,600元  │12萬7,080元 │          │
  │    │              │        │UU00000000號│131萬6,700元  │6萬5,835元  │          │
  │    │              │        │UU00000000號│311萬1,700元  │15萬5,585元 │          │
  │    │              ├────┼──────┼───────┼──────┤          │
  │    │              │96年9月 │VU00000000號│156萬8,640元  │7萬8,432元  │          │
  │    │              │        │VU00000000號│130萬6,368元  │6萬5,318元  │          │
  │    │              │        │VU00000000號│99萬3,300元   │4萬9,665元  │          │
  │    │              │        │VU00000000號│172萬7,500元  │8萬6,375元  │          │
  │    │              │        │VU00000000號│132萬8,400元  │6萬6,420元  │          │
  │    │              │        │VU00000000號│104萬7,200元  │5萬2,360元  │          │
  │    │              │        │VU00000000號│34萬5,040元   │1萬7,252元  │          │
  │    │              │        │VU00000000號│133萬3,500元  │6萬6,675元  │          │
  │    │              │        │VU00000000號│282萬1,680元  │14萬1,084元 │          │
  │    │              │        │VU00000000號│115萬9,400元  │5萬7,970元  │          │
  │    │              ├────┼──────┼───────┼──────┤          │
  │    │              │96年10月│VU00000000號│130萬2,784元  │6萬5,139元  │          │
  ├──┼───────┼────┼──────┼───────┼──────┼─────┤
  │ 2  │鈺城興業有限公│ 96年5月│TU00000000號│41萬5600元    │2萬780元    │偵3卷P33  │
  │    │司            │        │TU00000000號│38萬8500元    │1萬9425元   │          │
  │    │              │        │TU00000000號│40萬2800元    │2萬140元    │          │
  │    │              │        │TU00000000號│41萬2500元    │2萬625元    │          │
  │    │              │        │TU00000000號│41萬2600元    │2萬630元    │          │
  │    │              │        │            │              │            │          │
  │    │（00000000）  ├────┼──────┼───────┼──────┤          │
  │    │              │96年7月 │UU00000000號│132萬6800元   │6萬6340元   │          │
  │    │              │        │UU00000000號│110萬8200元   │5萬5410元   │          │
  │    │              │        │UU00000000號│138萬元       │6萬9000元   │          │
  │    │              │        │UU00000000號│153萬8400元   │7萬6920元   │          │
  │    │              │        │UU00000000號│60萬8200元    │3萬410元    │          │
  │    │              │        │UU00000000號│92萬7600元    │4萬6380元   │          │
  │    │              │        │UU00000000號│72萬6800元    │3萬6340元   │          │
  │    │              │        │UU00000000號│112萬7900元   │5萬6395元   │          │
  │    │              │        │UU00000000號│82萬9700元    │4萬1485元   │          │
  │    │              │        │UU00000000號│125萬4654元   │6萬2733元   │          │
  │    │              │        │UU00000000號│88萬500元     │4萬4025元   │          │
  │    │              │        │            │              │            │          │
  │    │              ├────┼──────┼───────┼──────┤          │
  │    │              │        │            │              │            │          │
  │    │              │96年8月 │UU00000000號│129萬70元     │6萬4,504元  │          │
  │    │              │        │UU00000000號│78萬1,500元   │3萬9,075元  │          │
  │    │              │        │UU00000000號│41萬元        │2萬500元    │          │
  ├──┼───────┼────┼──────┼───────┼──────┼─────┤
  │ 3  │縉錩實業股份有│96年6月 │TU00000000號│69萬1800元    │3萬4590元   │偵3卷P34  │
  │    │限公司（      ├────┼──────┼───────┼──────┤          │
  │    │00000000）    │        │            │              │            │          │
  │    │              │96年9月 │VU00000000號│58萬8,790元   │2萬9,440元  │          │
  │    │              │        │VU00000000號│71萬3,381元   │3萬5,669元  │          │
  │    │              │        │VU00000000號│84萬1,590元   │4萬2,080元  │          │
  │    │              │        │VU00000000號│65萬8,351元   │3萬2,918元  │          │
  │    │              │        │VU00000000號│56萬6,525元   │2萬8,326元  │          │
  │    │              │        │VU00000000號│68萬2,150元   │3萬4,108元  │          │
  │    │              │        │VU00000000號│51萬9,666元   │2萬5,983元  │          │
  │    │              │        │VU00000000號│51萬7,250元   │2萬5,863元  │          │
  │    │              │        │            │              │(起訴書附表 │          │
  │    │              │        │            │              │為2萬5862元 │          │
  │    │              │        │            │              │有誤)       │          │
  │    │              │        │            │              │            │          │
  │    │              │        │VU00000000號│66萬9,575元   │3萬3479元   │          │
  │    │              │        │            │              │(起訴書附表 │          │
  │    │              │        │            │              │為3萬3478元 │          │
  │    │              │        │            │              │有誤)       │          │
  │    │              │        │            │              │            │          │
  │    │              │        │VU00000000號│77萬220元     │3萬8,511元  │          │
  │    │              ├────┼──────┼───────┼──────┼─────┤
  │    │              │96年10月│VU00000000號│56萬3,756元   │2萬8,188元  │          │
  │    │              │        │            │              │(起訴書附表 │          │
  │    │              │        │            │              │為2萬8187元 │          │
  │    │              │        │            │              │有誤)       │          │
  │    │              │        │            │              │            │          │
  │    │              │        │VU00000000號│48萬8,615元   │2萬4,431元  │          │
  │    │              │        │            │              │(起訴書附表 │          │
  │    │              │        │            │              │為2萬4430元 │          │
  │    │              │        │            │              │有誤)       │          │
  │    │              │        │            │              │            │          │
  │    │              │        │VU00000000號│71萬3,381元   │3萬5,669元  │          │
  │    │              │        │VU00000000號│76萬1,910元   │3萬8,096元  │          │
  │    │              │        │VU00000000號│67萬7,375元   │3萬3,869元  │          │
  │    │              │        │            │              │            │          │
  │    │              │        │            │              │            │          │
  ├──┼───────┼────┼──────┼───────┼──────┼─────┤
  │ 4  │菖峰石業股份有│96年9月 │VU00000000號│74萬7,000元   │3萬7,350元  │偵3卷P35  │
  │    │限公司        │        │VU00000000號│73萬4,400元   │3萬6,720元  │          │
  │    │(00000000)    │        │VU00000000號│75萬600元     │3萬7,530元  │          │
  │    │              │        │VU00000000號│75萬7,800元   │3萬7,890元  │          │
  │    │              │        │VU00000000號│74萬1,600元   │3萬7,080元  │          │
  │    │              │        │VU00000000號│74萬3,400元   │3萬7,170元  │          │
  │    │              │        │VU00000000號│72萬9,000元   │3萬6,450元  │          │
  │    │              ├────┼──────┼───────┼──────┤          │
  │    │              │96年10月│VU00000000號│75萬2,400元   │3萬7,620元  │          │
  │    │              │        │VU00000000號│75萬6,000元   │3萬7,800元  │          │
  │    │              │        │VU00000000號│73萬4,400元   │3萬6,720元  │          │
  │    │              │        │VU00000000號│73萬9,800元   │3萬6,990元  │          │
  │    │              │        │VU00000000號│74萬7,000元   │3萬7,350元  │          │
  │    │              │        │VU00000000號│73萬6,200元   │3萬6,810元  │          │
  │    │              │        │VU00000000號│74萬3,400元   │3萬7,170元  │          │
  ├──┼───────┼────┼──────┼───────┼──────┼─────┤
  │ 5  │佳瓏有限公司  │96年9月 │VU00000000號│12萬元        │6,000元     │虛設行號  │
  │    │              │        │VU00000000號│116萬8,800元  │5萬8,440元  │          │
  │    │              │        │VU00000000號│88萬元        │4萬4,000元  │          │
  │    │              │        │VU00000000號│162萬2,550元  │8萬1,128元（│偵3卷P36  │
  │    │              │        │            │              │起訴書8萬   │          │
  │    │              │        │            │              │1127元有誤）│          │
  │    │              │        │            │              │            │          │
  │    │              │        │            │              │            │          │
  │    │              │        │VU00000000號│190萬6,500元  │9萬5,325元  │          │
  │    │              ├────┼──────┼───────┼──────┤          │
  │    │              │96年10月│VU00000000號│133萬6,281元  │6萬6,814元  │          │
  │    │              │        │VU00000000號│100萬4,800元  │5萬240元    │          │
  │    │              │        │            │              │            │          │
  │    │              │        │            │              │            │          │
  │    │              │        │            │              │            │          │
  ├──┼───────┼────┼──────┼───────┼──────┼─────┤
  │ 6  │全球工匯工程有│96年7月 │UU00000000號│65萬1000元    │3萬2550元   │偵3卷P37  │
  │    │限公司        │        │UU00000000號│91萬1400元    │4萬5570元   │          │
  │    │(00000000)    │        │UU00000000號│66萬300元     │3萬3015元   │          │
  │    │              │        │            │              │            │          │
  │    │              ├────┼──────┼───────┼──────┤          │
  │    │              │        │UU00000000號│65萬4,150元   │3萬2708元   │          │
  │    │              │96年8月 │            │              │(起訴書附表 │          │
  │    │              │        │            │              │為3萬2707元 │          │
  │    │              │        │            │              │有誤)       │          │
  │    │              │        │            │              │            │          │
  │    │              │        │UU00000000號│86萬7,300元   │4萬3,365元  │          │
  │    │              │        │UU00000000號│86萬3,350元   │4萬3,168元  │          │
  │    │              │        │UU00000000號│76萬8,800元   │3萬8,440元  │          │
  ├──┼───────┼────┼──────┼───────┼──────┼─────┤
  │ 7  │蕾蒂揚企業有限│96年7月 │UU00000000號│25萬2000元    │1萬2600元   │虛設行號  │
  │    │公司          │        │UU00000000號│30萬元        │1萬5000元   │          │
  │    │              │        │UU00000000號│31萬6000元    │1萬5800元   │偵3卷P38  │
  │    │              │        │            │              │            │          │
  │    │(00000000)    ├────┼──────┼───────┼──────┤          │
  │    │              │        │            │              │            │          │
  │    │              │96年8月 │UU00000000號│83萬7000元    │4萬1850元   │          │
  │    │              │        │UU00000000號│28萬5000元    │1萬4250元   │          │
  │    │              │        │UU00000000號│82萬500元     │4萬1025元   │          │
  │    │              │        │UU00000000號│14萬800元     │7040元      │          │
  │    │              ├────┼──────┼───────┼──────┤          │
  │    │              │96年10月│VU00000000  │60萬7000元    │3萬350元    │          │
  │    │              │        │            │              │            │          │
  │    │              │        │            │              │            │          │
  ├──┼───────┼────┼──────┼───────┼──────┼─────┤
  │ 8  │百立生物科技股│96年7月 │UU00000000號│78萬4900元    │3萬9245元   │偵3卷P40  │
  │    │份有限公司    │        │            │              │            │          │
  │    │(00000000)    ├────┼──────┼───────┼──────┤          │
  │    │              │96年8月 │UU00000000號│95萬8,200元   │4萬7,910元  │          │
  │    │              │        │            │              │            │          │
  ├──┼───────┼────┼──────┼───────┼──────┼─────┤
  │ 9  │進元科技有限公│96年7月 │UU00000000號│32萬9800元    │1萬6490元   │偵3卷P41  │
  │    │司            │        │            │              │            │          │
  │    │              │        │            │              │            │          │
  │    │              ├────┼──────┼───────┼──────┤          │
  │    │              │96年8月 │UU00000000號│31萬5,250元   │1萬5,763元  │          │
  │    │              │        │UU00000000號│35萬5020元    │1萬7,751元  │          │
  │    │              │        │            │(起訴書附表為 │            │          │
  │    │              │        │            │35萬5029元有誤│            │          │
  │    │              │        │            │)             │            │          │
  │    │              │        │            │              │            │          │
  ├──┼───────┼────┼──────┼───────┼──────┼─────┤
  │ 10 │宗圍有限公司  │96年7月 │UU00000000號│18萬元        │9000元      │偵3卷P42  │
  │    │(00000000)    │        │UU00000000號│27萬元        │1萬3500元   │          │
  │    │              │        │            │              │            │          │
  │    │              ├────┼──────┼───────┼──────┤          │
  │    │              │96年8月 │UU00000000號│9萬6,000元    │4,800元     │          │
  │    │              │        │UU00000000號│12萬元        │6,000元     │          │
  ├──┼───────┼────┼──────┼───────┼──────┼─────┤
  │ 11 │紡潤實業有限公│96年7月 │UU00000000號│10萬5575元    │5279元      │偵3卷P62  │
  │    │司(00000000)  ├────┼──────┼───────┼──────┤          │
  │    │              │        │            │              │            │          │
  │    │              │96年8月 │UU00000000號│6萬6,465元    │3,323元     │          │
  ├──┼───────┼────┼──────┼───────┼──────┼─────┤
  │12  │銀馬科技有限公│96年5月 │TU00000000號│52萬6000元    │2萬6300元   │偵3卷P39  │
  │    │司（00000000）│        │TU00000000號│57萬400元     │2萬8520元   │          │
  │    │              │        │TU00000000號│44萬8600元    │2萬2430元   │          │
  │    │              │        │TU00000000號│45萬5000元    │2萬2750元   │          │
  │    │              │        │            │              │            │          │
  ├──┼───────┼────┼──────┼───────┼──────┼─────┤
  │13  │建中企業社    │96年7月 │UU00000000號│24萬7500元    │1萬2375元   │偵3卷P58  │
  │    │（00000000）  │        │UU00000000號│15萬2500元    │7625元      │          │
  │    │              │        │            │              │            │          │
  │    │              │        │            │              │            │          │
  ├──┼───────┴────┼──────┼───────┼──────┼─────┤
  │    │                        │            │              │            │          │
  │    │合計                    │共102張     │4841萬7169元  │242萬0764元 │（張數及金│
  │    │                        │            │              │            │額扣除對虛│
  │    │                        │            │              │            │設行號之銷│
  │    │                        │            │              │            │項）      │
  └──┴────────────┴──────┴───────┴──────┴─────┘
附錄本案論罪科刑法條：
商業會計法第71條
商業負責人、主辦及經辦會計人員或依法受託代他人處理會計事
務之人員有下列情事之一者，處5 年以下有期徒刑、拘役或科或
併科新臺幣60萬元以下罰金：
一、以明知為不實之事項，而填製會計憑證或記入帳冊。
二、故意使應保存之會計憑證、會計帳簿報表滅失毀損。
三、偽造或變造會計憑證、會計帳簿報表內容或毀損其頁數。
四、故意遺漏會計事項不為記錄，致使財務報表發生不實之結果
    。
五、其他利用不正當方法，致使會計事項或財務報表發生不實之
    結果。
稅捐稽徵法第43條（教唆或幫助逃漏稅捐等之處罰）
教唆或幫助犯第41條或第42條之罪者，處3 年以下有期徒刑、拘
役或科新台幣6萬元以下罰金。
稅務人員、執行業務之律師、會計師或其他合法代理人犯前項之
罪者，加重其刑至二分之一。
稅務稽徵人員違反第33條規定者，除觸犯刑法者移送法辦外，處
1萬元以上5萬元以下罰鍰。